【裁判字號】    89,訴,1732
【裁判日期】    900110
【裁判案由】    偽造文書等
【裁判全文】
臺灣桃園地方法院刑事判決                        八十九年度訴字第一七三二號
    公  訴  人  臺灣桃園地方法院檢察署檢察官
    被      告  乙○○
右列被告因偽造文書等案件，經檢察官提起公訴（八十九年度偵字第一五三０一號）
，本院判決如左：
        主  文
乙○○共同行使偽造私文書，處有期徒刑捌月，並應於刑之執行完畢或赦免後驅逐出
境。
「丙○○」國民身分證上之乙○○照片壹張、偽造之美國運通卡（卡號為00000
0000000000號）壹張、燦坤三Ｃ會員入會申請書上會員領訖簽章欄內之「
乙○○」之署押壹枚，均沒收。
        事  實
一、乙○○係馬來西亞國人，於民國八十四年十二月六日以觀光名義來台，旋於八十
    六年間因犯偽造文書罪、常業賭博罪，經本院於八十七年五月廿日判處有期徒刑
    四月，緩刑二年，該案並於八十七年十月廿三日確定，猶不知檢點，於緩刑期間
    內（此部分應由公訴人另向本院聲請撤銷其之緩刑宣告）與姓名年籍不詳綽號「
    旺旺」之成年男子基於變造特種文書之共同犯意聯絡，先於八十九年十月四日晚
    間七時許，由「旺旺」在桃園縣桃園市○○路與南平路口，提供來路不明之「丙○○」之國民身分證一紙，而由乙○○當場提供己之照片一幀，供「旺旺」用以
    換貼在「丙○○」之國民身分證上，以變造該國民身分證，足生損害於戶政機關
    對於身分管理之正確性及丙○○本人，同時，該二人並基於偽造（準）私文書之
    共同概括犯意聯絡，由「旺旺」交付以不詳原因取得之偽造之美國運通銀行之卡
    號為000000000000000號之信用卡一張予乙○○，該二人基於偽
    造署押之共同概括犯意聯絡，推由乙○○在該信用卡背面偽簽「丙○○」之署押
    ，以表示該信用卡係經美國運通銀行核發予丙○○所有，足生損害於美國運通銀
    行、丙○○及美國運通銀行信用卡特約商店。「旺旺」旋與乙○○基於共同意圖
    為自己不法之所有之概括犯意聯絡，於同日晚間八時廿分許，至位於桃園縣桃園
    市○○路○段一一七號二樓之「燦坤三Ｃ實業股份有限公司」（下稱燦坤公司）
    ，佯向店員甲○○表示欲刷卡購買倫飛牌型號為ＥＦＩＯ五０００型之價格為新
    台幣（下同）五萬六千九百元之筆記型電腦一台，乙○○並行使前開變造之國民
    身分證予甲○○查驗，該二人並承前同一之偽造私文書之共同概括犯意聯絡，由
    乙○○偽以「丙○○」之名義製作「燦坤三Ｃ會員入會申請書」，再承前同一之
    偽造署押之概括犯意，在其上之會員領訖簽章欄內簽署「丙○○」之署押，足生
    損害於丙○○及燦坤公司，乙○○偽造性質屬私文書之前開「燦坤三Ｃ會員入會
    申請書」完成後，即將該申請書交返甲○○，使甲○○陷於錯誤，誤信渠等稍後
    將刷卡購物，連同入會費用均得依信用卡使用規定可轉向發卡銀行請款，乃允許
    渠等先行兌換入會贈品史奴比冷光手錶一只（起訴書誤載甲○○並交付會員卡一
    張予乙○○）。嗣因甲○○發覺乙○○所行使之前開國民身分證有異，乃於乙○○及「旺旺」未及出示前開偽造信用卡刷卡消費前開筆記型電腦前，即報警當場
    查獲，乙○○及「旺旺」詐購該筆記型電腦及詐領燦坤公司會員卡之犯行乃因之
    未遂。
二、案經桃園縣警察局桃園分局報請臺灣桃園地方法院檢察署檢察官偵查起訴。
        理  由
一、訊據被告乙○○對於右開事實坦承不諱，核與證人即燦坤公司之店員甲○○、到
    場處理警員陳汎文到庭所證及證人甲○○、被害人即卡號為000000000
    000000號之美國運通銀行信用卡持有人黃永光、被害人丙○○之警訊證詞
    相符，此外，並有贓物領據一紙附卷可稽，復有扣案之右開偽造之美國運通銀行
    信用卡、經變造之國民身分證、燦坤公司會員卡、「燦坤三Ｃ會員入會申請書」
    各一張，可資佐證，本件事證明確，被告犯行足堪認定。
二、核被告所為，係犯刑法第二百十六條行使第二百十條之偽造私文書罪、刑法第二
    百十六條行使第二百十二條之變造特種文書罪、第三百三十九條第一項之詐欺取
    財既遂罪、第三百三十九條第三項、第一項之詐欺取財未遂罪。被告所犯前開各
    罪，與「旺旺」間均具有犯意聯絡，行為分擔，為共同正犯。被告連續二次偽造
    「丙○○」署押之行為，為偽造私文書之階段行為，連續二次偽造私文書之低度
    行為亦已為其後之行使行為所吸收，再變造特種文書之低度行為亦為其後之高度
    行使行為吸收，均不另論罪。被告前後二次所犯刑法第三百三十九條第一項之詐
    欺取財既遂罪、第三百三十九條第三項、第一項之詐欺取財未遂罪之犯行，時間
    緊接，所犯係構成要件相同之罪名，為連續犯，應論以情節較重之刑法第三百三
    十九條第一項之詐欺取財既遂罪；公訴人雖未論及詐欺取財未遂部分，然此部分
    既與已起訴之詐欺取財既遂部分具有連續犯裁判上一罪之關係，自在本院得一併
    審究之範圍內。被告所犯行使偽造私文書罪、行使變造特種文書罪、詐欺取財既
    遂罪間，有方法結果之牽連關係，應依刑法第五十五條之規定，從較重之行使偽
    造私文書罪處斷。爰審酌被告曾於八十六年間因犯偽造文書罪、常業賭博罪，經
    本院於八十七年五月廿日判處有期徒刑四月，緩刑二年，該案並於八十七年十月
    廿三日確定，猶不知悔改，竟於緩刑期間內更犯罪、被告共同行使偽造之信用卡
    對金融秩序所生之重大危害性、其所詐欺之財物之價值、犯罪手段、犯後自白等
    一切情狀，量處如主文所示之刑。「丙○○」國民身分證上之乙○○照片一張，
    係被告所有供其犯罪所用之物，偽造之美國運通卡（卡號為000000000
    000000號）一張，係被告所有而為其犯罪所生之物，應分別依刑法第三十
    八條第一項第二款、第三款之規定，宣告沒收，燦坤三Ｃ會員入會申請書上會員
    領訖簽章欄內之「乙○○」之署押一枚（該申請書本身已交返店員甲○○，自係
    燦坤公司所有，尚不得整張申請書均諭知沒收），應依刑法第二百十九條之規定
    ，宣告沒收，至扣案之燦坤公司會員卡一張，既未經被告領得，非屬其所有，自
    不另宣告沒收。被告係馬來西亞國人，此有外僑入出境資料檔查詢可按，自應依
    刑法第九十五條之規定，宣告其應於刑之執行完畢或赦免後驅逐出境。
據上論斷，應依刑事訴訟法第二百九十九條第一項前段，刑法第二十八條、第二百十
六條、第二百十條、第二百十二條、第三百三十九條第一項、第五十五條、第三十八
條第一項第二款、第三款、第二百十九條、第九十五條，罰金罰鍰提高標準條例第一
條前段，判決如主文。
本案經檢察官何祖舜到庭執行職務
中      華      民      國      九十      年    一      月      十      日
                                臺灣桃園地方法院刑事第一庭
                                      法  官    曾  雨  明
右正本證明與原本無異。
如不服本判決，應於判決送達後十日內向本院提出上訴狀( 應附繕本 )，上訴於
臺灣高等法院。
                                      書記官    戴  育  萍
中        華        民        國     九十     年    一    月    十五    日
附論罪科刑依據之法條：
刑法第二百十六條
行使第二百十條至第二百十五條之文書者，依偽造、變造文書或登載不實事項或使登
載不實事項之規定處斷。
刑法第二百十條
偽造、變造私文書，足以生損害於公眾或他人者，處五年以下有期徒刑。
刑法第二百十二條
偽造、變造護照、旅券、免許證、特許證及關於品行、能力、服務或其他相類之證書
、介紹書，足以生損害於公眾或他人者，處一年以下有期徒刑，拘役或三百元以下罰
金。
刑法第三百三十九條第一項
意圖為自己或第三人不法之所有，以詐術使人將本人或第三人之物交付者，處五年以
下有期徒刑、拘役或科或併科一千元（已提高十倍為一萬元）以下罰金。


司法院資訊處製作；財團法人民間司法改革基金會備份。
